【裁判字號】    97,易,434
【裁判日期】    971014
【裁判案由】    竊盜
【裁判全文】
臺灣屏東地方法院刑事判決               97年度易字第434號
公  訴  人  臺灣屏東地方法院檢察署檢察官
被      告  丙○○
                    （另案在臺灣屏東監獄竹田分監受刑中）
上列被告因竊盜案件，經檢察官提起公訴（97年度偵字第2225號
），本院判決如下：
    主  文
丙○○攜帶兇器竊盜，累犯，處有期徒刑捌月。扣案紅色尖嘴鉗
壹支沒收。
    事  實
一、丙○○曾於民國94年間，因兩度施用毒品，分別為本院以94
    年度簡字第389 號判處有期徒刑6 月及由臺灣高等法院高雄
    分院以94年度上易字第657 號判處有期徒刑1 年4 月確定。
    另又因妨害兵役案件，為本院以94年度簡字1148號判處有期
    徒刑4 月確定。前開3 判決所處之刑經接續執行後，於95年
    12月20日縮短刑期假釋，迄96年6 月7 日保護管束期滿日為
    止，其假釋均未撤銷，其未執行之刑以已執行論。詎不知悔
    改，又意圖為自己不法之所有，於97年3 月28日某時許，前
    往屏東縣屏東市○○路1 之16號「大瑭工程有限公司」（下
    稱「大瑭公司」）外，持其所有、客觀上可供為兇器使用之
    紅色尖嘴鉗1 支，竊取該公司所有之電纜線1 條（價值約新
    台幣﹝下同﹞40元），並當場以上開工具剝除該電纜線之外
    皮。嗣於同日13時50分許，執行勤務之員警行經該處時而查
    獲，並當場扣得上揭尖嘴鉗1 支（電線已由「大瑭公司」人
    員甲○○領回）。
二、案經屏東縣警察局屏東分局報請臺灣屏東地方法院檢察官偵
    查起訴。
    理  由
壹、證據能力部分：
    按被告以外之人（包括證人、鑑定人、告訴人、被害人及共
    同被告等）於審判外之陳述雖不符刑事訴訟法第159 條之1
    至之4 等4 條之規定，惟經當事人於審判程序同意作為證據
    ，法院審酌該言詞陳述或書面陳述作成時之情況，認為適當
    者，亦得為證據；又當事人、代理人或辯護人於法院調查證
    據時，知有刑事訴訟法第159 條第1 項不得為證據之情形，
    而未於言詞辯論終結前聲明異議者，視為有前項之同意，刑
    事訴訟法第159 條之5 定有明文。該規定之立法意旨在於傳
    聞證據未經當事人之反對詰問予以核實前，原則上應予排除
    。惟若當事人已放棄反對詰問權，並於審判程式中表明同意
    該等傳聞證據可作為證據；或於言詞辯論終結前未聲明異議
    ，則基於尊重當事人對傳聞證據之處分權，及證據資料愈豐
    富，愈有助於真實發見之理念，及強化言詞辯論主義，使訴
    訟程式得以順暢進行，上開傳聞證據亦均具有證據能力。本
    件檢察官所提出證人甲○○之警詢筆錄，業經當事人於本院
    準備程式明示同意作為證據，法院審酌上開卷內筆錄作成時
    ，較無人情施壓或干擾，亦無不當取供之情形，認為以之作
    為本案之證據應屬適當，故應具有證據能力。
貳、實體部分：
一、訊據被告丙○○固坦認其確曾於上開時、地，持扣案之紅色
    尖嘴鉗1 支，剝除「大塘公司」所有之電纜線，惟矢口否認
    有何竊盜犯行，辯稱：電線是我撿到的，不是我剪斷的云云
    。經查：
    (一)前開查獲事實，業據證人即屏東縣警察局屏東分局大同派
      出所所長乙○○於偵查及本院審理中結證屬實；至於查獲
      電線為「大瑭公司」所有並遭人剪斷一節，則據證人即「
      大塘公司」人員甲○○於警詢中陳述明確，復有紅色尖嘴
      鉗1 支扣案供憑及照片8 張、扣押物品目錄表1 紙及贓物
      認領保管單1 張附卷可考。
    (二)被告雖以前開情詞為辯，然證人乙○○於偵查及本院審理
      中已就被告為警查獲時，曾向警方坦認竊盜犯行，並下跪
      求情，央求警方放伊離去一情結證屬實（本院卷第62頁、
      偵卷第20頁參照），被告亦坦承確有上開情事無訛（警詢
      卷第5 頁、本院卷第63頁背面），足徵證人所言非虛。設
      若被告自認未竊取電線，見警前來，衡情應理直氣壯以對
      ，何須自承竊盜，並向警下跪求情？再由被告於本院審理
      中陳述被竊電線接頭位置一語（本院卷第63頁）亦可得知
      ，被告於被查獲前，顯已勘察電線之連接位置，被告若僅
      單純拾獲電線，而非自行下手行竊，衡情無先行觀察他人
      電線布設位置之必要。是以被告所辯，顯係事後卸責之詞
      ，不足採信，本件事證應屬明確，被告犯行堪以認定。
二、按扣案之尖嘴鉗1 支係金屬製品，質地堅硬，可用以裁剪金
    屬，是其應足以對人之生命、身體安全構成威脅，在客觀上
    具有危險性，屬刑法第321 條第1 項第3 款所指之兇器。核
    被告所為，係犯刑法第321 條第1 項第3 款之攜帶兇器竊盜
    罪。被告前有如事實欄所示之科刑及執行情形，有台灣高等
    法院被告前案紀錄表附卷足憑，其於刑之執行完畢後5 年內
    ，故意再犯本件有期徒刑之罪，為累犯，應依法加重其刑。
    爰審酌被告之智識程度、曾有施用毒品、竊盜及妨害兵役等
    犯罪前科，素行不端，本件犯罪之動機、目的、手段，所竊
    得之電線價值僅40元，被害人所受之損害非大，惟被告事後
    仍卸詞置辯，毫無悔意等一切情狀，量處如主文所示之刑，
    以資懲儆。扣案紅色尖嘴鉗1 支為供被告犯罪所用之物，且
    為被告所有（此已據被告於本院審理中供明，本院卷第51頁
    參照），應依法宣告沒收。至於同時扣案之黃色尖嘴鉗、活
    動板手、板手、一字型螺絲起子、活動虎頭鉗、六角板手及
    鋁棒各1 支等物品，均為警方查獲本案後，在被告騎乘之機
    車內扣得，並非供被告犯罪所用之物，亦無證據可資證明係
    供被告預備犯罪所用之物，爰不併予宣告沒收，附此敘明。
據上論斷，應依刑事訴訟法第284 條之1 、第299 條第1 項前段
，刑法第321 條第1 項第3 款、第47條第1 項、第38條第1 項第
2 款，判決如主文。
中    華    民    國    97    年    10    月    14    日
                  刑事第四庭    法  官  王以齊
以上正本證明與原本無異。
如不服本判決應於收受本判決送達後十日內向本院提出上訴書狀
，其未敘述上訴理由者，並得於提起上訴後十日內向本院補提理
由書狀（均須按他造當事人之人數附繕本）「切勿逕送上級法院
」
                                書記官  蔡進吉
中    華    民    國    97    年    10    月    14    日
附錄本判決論罪科刑法條：
刑法第321 條第1 項第3 款
犯竊盜罪而有左列情形之一者，處6 月以上、5 年以下有期徒刑
：
三  攜帶兇器而犯之者。


司法院資訊處製作；財團法人民間司法改革基金會備份。
